【裁判字號】    95,交聲,650
【裁判日期】    950919
【裁判案由】    違反道路交通管理處罰條例聲明異議
【裁判全文】
臺灣士林地方法院交通事件裁定         95年度交聲字第650號
原處分機關  臺北市交通事件裁決所
異議人即
受處分人    甲○○
                      1樓
上列受處分人因違反道路交通管理處罰條例案件，對於臺北市交
通事件裁決所於民國95年8 月31日所為之北市裁二字第裁22─AW
0000000 號處分（原處分案號：臺北市政府警察局舉發違反道路
交通管理事件通知單北市警交大字第AW0000000 號）聲明異議，
本院裁定如下：
    主  文
異議駁回。
    理  由
一、按汽車駕駛人停車時，併排停車者，處新臺幣（下同）600
    元以上1,200 元以下罰鍰，道路交通管理處罰條例第56條第
    1 項第6 款定有明文。又「停車」係指車輛停放於道路兩側
    或停車場所，而不立即行駛者，道路交通管理處罰條例第3
    條第10款亦有明文。
二、原處分意旨略以：本件異議人即受處分人甲○○於民國95年
    5 月28日下午1 時25分，駕駛EJ─8735號自小客車於臺北市
    ○○街302 巷34-1號前併排停車，經警舉發「併排停車」之
    違規，依道路交通管理處罰條例第56條第1 項第6 款規定，
    裁處罰鍰1,200元。
三、聲明異議意旨略以：異議人違反交通條例願受裁罰，惟處罰
    條例第56條第1 項所列各違規事項除第10款應以最高額處罰
    鍰外，其餘違規情形按條文規定應處600 元至1,200 元罰款
    ，鑑於該地僅係住宅區而非交通繁忙之商圈，併排停車影響
    交通之情形不若商圈嚴重，尚祈准以不按最高額裁處，爰依
    法聲明異議云云。
四、經查，異議人即受處分人甲○○所有之車號EJ─8735號自小
    客車於前揭時、地經警舉發「併排停車」之交通違規事實，
    此為異議人所不爭執，亦有臺北市政府警察局95年6 月12日
    北市警交大字第AW0000000 號舉發違反道路交通管理事件通
    知單及違規採證照片各1 紙在卷足憑，是異議人確有併排停
    車之違規事實，應堪認定。至異議人雖以前揭情詞置辯，惟
    按併排停車之處罰，係因駕駛人將車輛停放於正常停車位置
    外之車道上，易生車輛往來危險並造成合法用路權人之不便
    ，駕駛人有併排停車之違規行為即應受罰，不以事實上造成
    危害為必要，亦不以是否造成路況壅塞為取締標準。另主管
    機關制定違反道路交通管理事件統一裁罰標準表時，已就併
    排停車部分，區分機器腳踏車及汽車之不同，而於道路交通
    管理處罰條例第56條第1 項第6 款規定之法定處罰範圍內異
    其處罰之金額，且就汽車併排停車，一律處罰鍰1,200 元，
    並未區分是否於期限內繳納罰鍰或到案聽候裁決而有不同，
    原處分機關對罰鍰金額尚無裁量之餘地。從而原處分機關審
    酌異議人違規車輛為汽車，依道路交通管理處罰條例第56條
    第1 項第6 款及違反道路交通管理事件統一裁罰標準表之規
    定，對異議人違規行為裁處1,200 元之罰鍰，核無違誤。本
    件異議為無理由，應予駁回。
五、據上論斷，應依道路交通案件處理辦法第19條，裁定如主文
    。
中    華    民    國    95    年    9     月    19    日
                  交通法庭法  官  王俊雄
以上正本證明與原本無異。
如不服本裁定，應於送達後5 日內，向本院提出抗告狀。
                          書記官  許秋莉
中    華    民    國    95    年    9     月    21    日


司法院資訊處製作；財團法人民間司法改革基金會備份。
